---
title: "Lista de exercícios 2"
author: "Gabriel Francisco"
output: html_document
---

# Questão 1

  A partir desse ponto em diante iremos, mostrar o passo-a-passo seguido para resolver a lista de exercícios 2 disponibilizada no Teams.

# Questão 2

  Iremos dividir essa questão em etapas as quais irão de etapa 1 a etapa 8 e serão abordadas passa-a-passo a seguir.

##### Etapa 1
  
  A primeira etapa consiste em "baixar" o banco de dados airquality do R e mudar o nome de todas as variáveis do nosso banco de dados. Além disso, é importante destacar que vamos mostrar apenas as 6 primeiras linhas da nossa base de dados, com o intuíto de deixar as coisas mais claras e didáticas.
  
```{r}
base_de_dados <- airquality
head(base_de_dados)
```
    
  Note como o banco de dados está em com o nome das colunas em inglês, a seguir iremos mudar o nome de todas nossas variáveis para seu equivalente em português.
    
```{r}
base_de_dados <- airquality
names(base_de_dados) <- c("Ozonio", "Radiação Solar", "Vento", "Temperatura (F)", "Mês", "Dia")
head(base_de_dados)
```
##### Etapa 2

  Nessa parte iremos extrair o conteúdo da linha 20 da nossa base de dados.
  
```{r}
base_de_dados[20,]
```
##### Etapa 3

  A seguir, iremos substituir da intersecção entre a linha 20 e a coluna do vento por NA, ou seja, substituiremos o valor da coluna 20 referente ao vento por NA.
  
```{r}
base_de_dados[20,3] <- NA
base_de_dados[20,]
```
  Observe acima que não temos mais o valor da coluna do Vento disponível na linha 20.
  
##### Etapa 4

  Vamos calcular o vento médio da nossa base de dados.
  
```{r}
base_de_dados$Vento
```
```{r}
media_da_coluna_do_vento = mean(base_de_dados$Vento) # Observe que colocando esse parâmetro na.rm = TRUE, eu ignoro os dados inválidos para meu cálculo
media_da_coluna_do_vento

```
  Porém, observe que como temos um elemento da coluna com NA temos que ativar o parâmetro na.rm = TRUE, o qual faz com que seja ignorado os valores inexistentes (NA) para o cálculo da média.
```{r}
media_da_coluna_do_vento = mean(base_de_dados$Vento, na.rm = TRUE)
media_da_coluna_do_vento
```
##### Etapa 5

  Agora, vamos criar uma nova coluna em nossa base de dados indicando se a temperatura foi maior que 75 F.
  
```{r}
base_de_dados$"Temperatura maior que 75F" <- base_de_dados$`Temperatura (F)` > 75
head(base_de_dados)
```
##### Etapa 6

  Nessa etapa, vamos criar um banco de dados contendo apenas as informações (todas as colunas) dos dias nos quais a temperatura foi maior que 75 F.
  
```{r}
nova_base_de_dados <- base_de_dados[base_de_dados$`Temperatura (F)` > 75,]
head(nova_base_de_dados)
```
##### Etapa 7

  Vamos transformar a nossa nova base de dados em uma matriz.
  
```{r}
mat <- as.matrix(base_de_dados)
head(mat)

```

  Observe que os valores que antes eram uma coluna de TRUE foram transformados em 1, isso ocorre porque a matriz transformar valores lógicos em 0 e 1.

##### Etapa 8

  Calculamos por fim as dimensões da nossa matriz.

```{r}
dimensao = dim(mat)
dimensao
```

  







































